【裁判字號】    98,簡上,1
【裁判日期】    980708
【裁判案由】    傷害
【裁判全文】
福建金門地方法院刑事判決               98年度簡上字第1號
公  訴  人  福建金門地方法院檢察署檢察官
上  訴  人
即  被  告  甲○○
上列上訴人即被告因傷害案件，不服本院98年度城簡字第6號中
華民國98年2月5日第一審判決（聲請簡易判決處刑書案號：97年
度偵字第475號），提起上訴，本院判決如下：
    主  文
上訴駁回。
    事 實 及 理 由
一、按「被告經合法傳喚，無正當之理由不到庭者，得不待其陳
    述，逕行判決」、「對於簡易判決有不服者，得上訴於管轄
    之第二審地方法院合議庭。」、「第一項之上訴，準用第三
    編第一章及第二章之規定」，刑事訴訟法第371條、第455條
    之1第1項及第3項分別定有明文。本件上訴人經本院合法傳
    喚，無正當理由不到庭，依前揭規定，自得不待其陳述，逕
    行判決，合先敘明。
二、本案經本院審理結果，認第一審判決對被告甲○○論以刑法
    第277條第1項之傷害罪，並以被告係累犯，而量處有期徒刑
    參月及諭知易科罰金之折算標準，其認事用法及量刑均無不
    當，應予維持，並引用第一審判決書記載之事實、證據及理
    由（如附件）。
三、本件被告不服原判決，提起上訴，上訴理由雖略以：被告對
    原審判決並無異議，會發生傷害事件，是被害人等3人在民
    宿喝醉酒，並挑釁揚言要讓被告躺在民宿門口，因此與被害
    人發生爭執，而動手打了被害人，因無力負擔易科罰金之數
    額，請求法官能判輕一點或准許服勞動役等語。然而，關於
    刑之量定，係實體法上賦予法院得為自由裁量之事項，倘其
    未有逾越法律所規定之範圍，除顯有罰與罪責不相當之情形
    外，應予尊重，不得任意加以指摘。被告以無資力繳納易科
    罰金以及被害人先行挑釁為由提起上訴，其中上訴人是否無
    資力繳納易科罰金，本非判決時所應考量之事項，自不得以
    之作為上訴之理由，而請求改判；上訴人所稱是被害人先行
    挑釁乙節，亦未見其舉證證明，且上訴人以暴力解決事端之
    行逕亦原審判決中加以審酌。是以，原審量刑之酌科，係綜
    合被告之前科犯行、年屆不惑，卻以暴力解決事端，且事後
    否認犯行以及被害人傷勢輕微之一切情狀為謹慎之裁量，並
    無違法之情事，亦無何科罰與罪責不相當之瑕疵可指，依上
    開說明，本件上訴即無理由，應予駁回。
據上論斷，應依刑事訴訟法第455條之1第1項、第3項、第364條、
第371條、第373條、第368條，判決如主文。
本案經檢察官席時英到庭執行職務。
中    華    民    國    98    年    7     月    8     日
                  刑事庭  審判長法  官  康樹正
                                法  官  周美玲
                                法  官  鄭銘仁
以上正本證明與原本無異。
本件不得上訴
                                書記官  許永溪
中    華    民    國    98    年    7     月    8     日


司法院資訊處製作；財團法人民間司法改革基金會備份。
